臺灣高等法院刑事裁定
110年度聲字第207號
聲  請  人  臺灣高等檢察署檢察官
受  刑  人  徐榮主



上列聲請人因受刑人數罪併罰有二裁判以上，聲請定其應執行之
刑（聲請案號：臺灣高等檢察署110年度執聲字第46號），本院
裁定如下：
    主  文
徐榮主犯如附表所示各罪所處之刑，應執行有期徒刑伍年拾月。
    理  由
一、聲請意旨略以：受刑人徐榮主（下稱受刑人）因詐欺等數罪
    ，先後經判決確定如附表，應依刑法第第53條、第51條第5
    款規定，定其應執行之刑。爰依刑事訴訟法第477條第1項聲
    請裁定等語。
二、按數罪併罰，有二裁判以上者，依刑法第51條之規定，定其
    應執行之刑；而數罪併罰，宣告多數有期徒刑者，於各刑中
    之最長期以上，各刑合併之刑期以下，定其刑期，但不得逾
    30年，刑法第53條、第51條第5款分別定有明文。次按法律
    上屬於自由裁量事項，尚非概無法律性之拘束，在法律上有
    其外部界限及內部界限，前者法律之具體規定，使法院得以
    具體選擇為適當裁判，此為自由裁量之外部界限；後者法院
    為自由裁量時，應考量法律之目的，法律秩序之理念所在，
    此為自由裁量之內部界限。法院為裁判時，二者均不得有所
    踰越。在數罪併罰而有二裁判以上，應定其應執行刑之案件
    ，法院所為刑之酌定，固屬自由裁量事項，然對於法律之內
    、外部界限，仍均應受其拘束（最高法院91年度台非字第32
    號、92年度台非字第187號判決意旨參照）。
三、經查：本件受刑人所犯如附表各編號所示之罪，分別經臺灣
    彰化地方法院、臺灣南投地方法院、臺灣嘉義地方法院及本
    院先後判處如附表所示之刑，並均分別確定在案（案號均詳
    如附表各編號所示），又附表編號2至7所示之罪，其犯罪時
    間均係在附表編號1所示裁判確定日（民國109年2月11日）
    前所犯，而本件聲請定應執行刑之犯罪事實最後判決法院為
    本院等情，有各該判決書及本院被告前案紀錄表附卷（本院
    卷第13至76、86至93頁）可稽。茲檢察官聲請定其應執行之
    刑，本院審核認其聲請為正當，爰斟酌受刑人所犯如附表各
    編號所示等罪之刑期總合及內部界限（附表編號4至7曾定應
    執行刑為有期徒刑3年10月，內部界限總和為有期徒刑7年5
    月）、外部界限之範圍、犯罪情節均為三人以上共同犯詐欺
    取財罪等情，綜觀受刑人之犯罪類型、行為態樣、動機尚屬
    相類，責任非難重複之程度較高，犯罪時點亦屬連續且接近
    ，其所侵害之法益均屬關係他人之財產法益，暨其所反映出
    之人格特性、權衡審酌行為人之責任與整體刑法目的及相關
    刑事政策，於各刑中之最長期有期徒刑1年4月以上，各刑合
    併之刑期以下，定其應執行之刑如主文所示。
據上論斷，應依刑事訴訟法第477條第1項，刑法第53條、第51條
第5款，裁定如主文。
中　　華　　民　　國　　110 　年　　1 　　月　　21　　日
                  刑事第十九庭  審判長法　官  曾淑華
                                      法　官  王美玲
                                      法　官  許文章
以上正本證明與原本無異。
如不服本裁定，應於收受送達後五日內向本院提出抗告狀。
                                      書記官  陳盈芝
中　　華　　民　　國　　110 　年　　1 　　月　　21　　日





附表：受刑人徐榮主定應執行刑案件一覽表
編號  1 2 3 罪名  詐欺 詐欺 詐欺 宣告刑  1年2月 1年4月 1年1月 犯罪日期  108/08/09 108/08/11 108/06/29 偵查(自訴)機關年度案號  彰化地檢108年度偵字第10979號 南投地檢108年度偵字第4610號 嘉義地檢109年度偵字第1486號 最後事實審 法院 彰化地院 南投地院 嘉義地院  案號 109年度原訴字第3號 108年度審原訴字第22號 109年度原金訴字第2號  判決日期 109/02/11 109/04/22 109/04/24 確定判決 法院 彰化地院 南投地院 嘉義地院  案號 109年度原訴字第3號 108年度審原訴字第22號 109年度原金訴字第2號  判決確定日期 109/02/11 109/05/26 109/05/25 是否為得易科罰金之案件  否 否 否 備註  彰化地檢109年度執字第2030號 南投地檢109年度執字第1227號 嘉義地檢109年度執字第2994號 







編號  4 5 6 罪名  詐欺 詐欺 詐欺 宣告刑  有期徒刑1年3月（2次） 有期徒刑1年4月（3次） 有期徒刑1年2月 犯罪日期  108/06/24 108/08/14 108/06/25 108/06/19 108/07/11 108/06/13 偵查(自訴)機關年度案號  桃園地檢108年度偵字第22563號；移送併辦案號：桃園地檢108年度偵字第27776、31685號、109年度偵字第11052號（聲請書漏載移送併辦案號部分，應予補充） 桃園地檢108年度偵字第22563號；移送併辦案號：桃園地檢108年度偵字第27776、31685號、109年度偵字第11052號（聲請書漏載移送併辦案號部分，應予補充） 桃園地檢108年度偵字第22563號；移送併辦案號：桃園地檢108年度偵字第27776、31685號、109年度偵字第11052號（聲請書漏載移送併辦案號部分，應予補充） 最後事實審 法院 臺灣高院 臺灣高院 臺灣高院  案號 109年度原上訴字第65號 109年度原上訴字第65號 109年度原上訴字第65號  判決日期 109/10/22 109/10/22 109/10/22 確定判決 法院 臺灣高院 臺灣高院 臺灣高院  案號 109年度原上訴字第65號 109年度原上訴字第65號 109年度原上訴字第65號  判決確定日期 109/11/23 109/11/23 109/11/23 是否為得易科罰金之案件  否 否 否 備註  桃園地檢109年度執字第20088號     編號4至7經原判決定應執行有期徒刑3年10月   






編號  7   罪名  詐欺   宣告刑  有期徒刑1年1月（4次）   犯罪日期  108/07/12 108/07/15 108/07/21 108/07/19   偵查(自訴)機關年度案號  桃園地檢108年度偵字第22563號；移送併辦案號：桃園地檢108年度偵字第27776、31685號、109年度偵字第11052號（聲請書漏載移送併辦案號部分，應予補充）   最後事實審 法院 臺灣高院    案號 109年度原上訴字第65號    判決日期 109/10/22   確定判決 法院 臺灣高院    案號 109年度原上訴字第65號    判決確定日期 109/11/23   是否為得易科罰金之案件  否   備註  桃園地檢109年度執字第20088號     編號4至7經原判決定應執行有期徒刑3年10月